【裁判字號】    90,上易,2072
【裁判日期】    901019
【裁判案由】    毒品危害防制條例
【裁判全文】
臺灣高等法院刑事判決                            九十年度上易字第二七二號
    上  訴  人  臺灣基隆地方法院檢察署檢察官
    被      告  甲○○
右上訴人因被告毒品危害防制條例案件，不服臺灣基隆地方法院九十年度易字第一一
四號，中華民國九十年三月十五日第一審判決（起訴案號：臺灣基隆地方法院檢察署
九十年度毒偵字第二二四號）提起上訴，本院判決如左：
    主  文
上訴駁回。
    事  實
一、甲○○前因違反麻醉藥品管理條例、偽造文書等案件，經法院分別判處罪刑確定
    ，並合併定應執行刑為有期徒刑一年四月，甫於民國八十八年四月十日執行完畢
    。又因施用毒品案件，經台灣基隆地方法院裁定送觀察、勒戒後，認無繼續施用
    毒品傾向，經臺灣基隆地方法院檢察署檢察官處分不起訴。竟仍不知悔改，復於
    九十年一月十八日二十二時許在基隆市○○○路租屋處施用第二級毒品安非他命
    一次，嗣於同年一月二十日二十一時三十分，在基隆市○○路十一號中國龍遊樂
    場臨檢查獲，並扣得甲○○所有之安非他命十四包（合計重十六‧五公克）。經
    台灣基隆地方法院裁定送交觀察、勒戒後，認有繼續施用毒品之傾向。
二、案經基隆市警察局第一分局報請台灣基隆地方法院檢察署檢察官偵查起訴。
    理  由
一、被告甲○○經合法傳喚，無正當理由不到庭，唯查右揭事實，業據其在於警訊、
    偵查及原審法院審理中坦承不諱，被告為警查獲時經警當場採取其尿液分別送請
    基隆市衛生局、臺灣檢驗科技股份有限公司鑑定結果，確含安非他命陽性反應，
    有基隆市衛生局檢驗成績書（附原審卷第二十三頁）及臺灣檢驗科技股份有限公
    司濫用藥物尿液檢驗報告在卷可稽（附警訊卷），而扣案被告所有之結晶物十四
    包經送請法務部調查局檢驗結果，確屬第二級毒品甲基安非他命，亦有該局檢驗
    通知書附卷可按（附本院卷）。
二、又查被告前因施用毒品案件，經原審法院裁定送觀察、勒戒後，認無繼續施用毒
    品之傾向，經台灣基隆地方法院檢察署檢察官處分不起訴；有本院全國前案紀錄
    表、臺灣基隆地方法院檢察署八十八年度毒偵字第九００號、毒偵緝字第四十號
    不起訴處分書在卷可按。嗣被告再因本次犯行，再經原法院裁定送觀察、勒戒後
    ，認有繼續施用毒品之傾向，臺灣基隆看守所附設勒戒處所有無繼續施用毒品傾
    向證明書在卷可按。本件事證明確，被告犯行堪以認定，應予依法論科。
三、按犯毒品危害防制條例第十條施用毒品之罪者，檢察官應先將被告送勒戒處所觀
    察、勒戒。經觀察、勒戒後，無繼續施用毒品傾向者，應由檢察官為不起訴處分
    ，有繼續施用毒品之傾向者，由檢察官聲請法院裁定令入戒治處所施以強制戒治
    ；依前開規定為不起訴處分後，五年內再犯施用毒品之罪，經觀察、勒戒後，認
    有繼續施用毒品之傾向或三犯以上者，不適用前開規定，但應由檢察官聲請法院
    裁定令入戒治處所施以強制戒治；強制戒治違反保護管束應遵守事項情節重大者
    ，得撤銷保護管束，仍應予強制戒治，毒品危害防制條例第二十條定有明文。本
    件被告施用毒品經觀察勒戒後認無繼續施用毒品傾向，經檢察官為不起訴處分後
    ，五年內再犯施用毒品之罪，經觀察勒戒後有繼續施用毒品之傾向，已如前述，
    依毒品危害防制條例第二十條第三項規定，自應依法處罰，核被告所為，係犯毒
    品危害防制條例第十條第二項之施用第二級毒品罪。其持有第二級毒品安非他命
    之低度行為，應為施用毒品之高度行為所吸收，不另論罪。查被告前因違反麻醉
    藥品管理條例、偽造文書等案件，經分別判處罪刑確定，並合併定應執行刑為有
    期徒刑一年四月，甫於八十八年四月十日執行完畢，有台灣基隆地方法院檢察署
    刑案資料查註紀錄表、本院被告全國前案紀錄表各一份在卷可考，其於五年內再
    犯有期徒刑以上刑之本罪，為累犯，應依法加重其刑。原審援引毒品危害防制條
    例第十條第二項、第十八條第一項前段、刑法第十一條前段、第四十七條、第四
    十一條、罰金罰鍰提高標準條例第二條前段之規定，並說明被告素行不佳、不思
    進取長期沉迷毒品戕害身心，且經多次勒戒仍無法斷癮，犯罪所生之危害非輕，
    及審酌被告之犯罪動機、犯後態度、及其他一切情狀，量處有期徒刑六月，並諭
    知易科罰金之折算標準。並說明扣案之第二級毒品安非他命十四小包（重十六點
    五公克），屬違禁物，並應依毒品危害防制條例第十八條第一項前段規定宣告沒
    收銷燬之。核其認事用法並無違誤，量刑亦稱妥適。公訴人上訴意旨雖以被告於
    本件判決前之八十年一月二十日晚十時三十分採尿前四日內又在同址施用第二級
    毒品，原審就此部分漏未審酌，指摘原判決不當，求予撤銷原判決云云；並檢同
    同署九十年毒偵字第六一三號偵查卷併案審理。唯查臺灣基隆地方法院檢察署九
    十年度毒偵字第六一三號基隆市警察局第一分局所移送之被告犯罪事實，經核與
    本件之犯罪事實同一（此觀前後二案警訊卷被告之到案日期均在九十年一月二十
    日，其於警訊中均供承於九十年一月十八日二十二時在其住處即基隆市○○○路
    租屋處最後一次施用第二級毒品安非他命等情自明），上訴意旨指原審未及審酌
    併辦部分之犯罪事實即有誤會，其上訴為無理由，應予駁回。
四、被告經合法傳喚，無正當理由不到庭，爰不待其陳述，逕行判決。
據上論斷，應依刑事訴訟法第三百七十一條、第三百六十八條，判決如主文。
本案經檢察官陳明光到庭執行職務。
中    華    民    國     九十     年       十       月        十九      日
                          臺灣高等法院刑事第十八庭
                              審判長法  官  吳      敦
                                    法  官  周  盈  文
                                    法  官  林  陳  松
右正本證明與原本無異。
不得上訴。
                                    書記官  鎖  瑞  嶺
中    華    民    國     九十     年       十  月       二十二     日
附錄本判決論罪科刑法條：
毒品危害防制條例第十條第二項：
施用第二級毒品者，處三年以下有期徒刑。


司法院資訊處製作；財團法人民間司法改革基金會備份。
